# 求助陈版：所有者权益变动表填列问题

提问人：tao-tian 时间：2015-07-08 18:06:43
陈版，您好，企业以净资产折股股改，基准日原股本 4000 万，盈余公积 500 万，未分配利润 3000 万，股改后股本仍旧为 4000 万，计入资本公积 3500 万，请问这几个科目在所有者权益变动表填列位置？

回答人：chenyiwei
全部填列在“所有者权益内部结转——其他”一行中，反映资本公积增加 3500 万，盈余公积和未分配利润分别减少 500 万和 3000 万。